【裁判字號】    91,易,135
【裁判日期】    920123
【裁判案由】    竊盜
【裁判全文】
臺灣臺南地方法院刑事判決                          九十一年度易字第一三五號
    公  訴  人  臺灣台南地方法院檢察署檢察官
    被      告  己○○  男  三.
                甲○○  男  四.
右列被告因竊盜等案件，經檢察官提起公訴（九十年度偵字第一一六九四號、一二一
０六號、一二二二六號、一二二六三號、一二六四四號、一二八七四號、一四七七０
號，）及嘉義地方法院檢察署檢察官移送併辦（九十一年度偵字第七四五二號、七八
０七號、七八０九號、七八一０號、本院判決如左：
    主  文
己○○以犯竊盜罪為常業，處有期徒刑肆年，於刑之執行前，令入勞動場所強制工作
參年。
甲○○以犯竊盜罪為常業，處有期徒刑伍年，於刑之執行前，令入勞動場所強制工作
參年，扣案如附表三、四所示之物均沒收。
    事  實
一、
(一)、己○○、甲○○與綽號「陳仔」、「阿忠」等不詳姓名之成年男子間，共同意圖
    為自己不法之所有之常業竊盜及恐嚇取財之犯意聯絡，組成專以竊取自用小客、
    貨車後再恐嚇勒贖俗稱「擄車勒贖」之集團。先由不知情之丁○○出面，向不知
    情之乙○○、庚○○、丙○○、戊○○等人收集銀行帳戶，再由己○○、甲○○
    、「陳仔」、「阿忠」等人，分別於附表一所示之時間、地點，下手竊取附表所
    示之車輛，得手後，再以行動電話打給車主，向車主要脅：「剛出來需要錢花」
    、「不付贖款要將車子解體」等將來對財產之惡害之語，恐嚇車主，致車主心生
    畏懼，分別將附表一所示之新台幣（下同）一萬五千元至六萬元不等之金額，匯
    入乙○○、庚○○、丙○○、戊○○等之人頭帳戶，再由己○○、甲○○、「陳
    仔」、「阿忠」領取花用，恃此為生，而以之為常業。己○○、甲○○、「陳仔
    」、「阿忠」取得贓款後，再告知車主失竊車輛下落，由車主依指示自行將車尋
    回。
(二)、甲○○再基於上開犯意另夥同張瑞雄（另案在台灣嘉義地方法院審理中）共同基
    於意圖為自己不法所有之常業竊盜及恐嚇取財之概括犯意聯絡，為自己不法之所
    有之常業竊盜及恐嚇取財之犯意聯絡，自九十一年八月五日起另組成「擄車勒贖
    」之集團，集團，先由甲○○向不詳姓名之人購買王稔達之金融卡及戶名帳號，
    並於九十一年十月初某日，在高雄縣鳥松鄉○○村○○路一七七號三四號處，以
    一萬五千元之代價，購得偽造「王立誠」之身分證乙枚，作為將來如為警查獲掩
    飾竊盜、恐嚇取財之需，而於附表所示之時、地，連續多次以萬能鎖開啟電門，
    若無法開啟則持客觀上具有殺傷力之Ｔ型工具撬開門鎖，再用萬能鎖啟動電源將
    車開走之方法竊取如附表所示之自用小客、貨車，得手後再循車內車主所留之聯
    絡電話，隨即以電話聯繫孫文福等車主，並向孫文福等人以：如想要回車子，需
    以一萬元至十萬元不等之價格贖回，並將贖金匯入指定之帳戶，如不從就將車子
    解體或燒掉等將來對財產之惡害之語，恐嚇車主，使附表所示之孫文福等車主恐
    渠等價值不菲之車子遭解體或燒毀而心生畏怖，遂依指示匯入如附表所示之金額
    於如附表所示之金融卡戶名、帳號內，渠等則以金融卡在金融機構之自動提款機
    提領所恐嚇勒贖之金錢，所得朋分花用，恃此為生而以之為常業。嗣於九十一年
    十一月四日凌晨一時四十分許，甲○○、甲○○另夥同陳榮圳（冒名梁登玉，另
    由嘉義地方法院檢察署檢察官偵辦）在嘉義縣朴子市○○路一三二號前，持客觀
    上具有殺傷力之Ｔ型板手及齒型萬能鎖匙工具，欲竊取黃崑璉所有車牌Ｓ６─四
    九一七號自小客車，俟陳榮圳開啟該自小客車車門入內欲竊取之際，為黃崑
    璉發現報警當場查獲，並扣得如附表三、四所示供犯罪所用之物。
二、案經台南縣警察局歸仁分局、台南市警察局第一分局分別報請台灣台南地方法院
    檢察署檢察官偵查起訴及臺灣嘉義地方法院檢察署移送併辦。
    理  由
一、右開事實業據被告己○○、甲○○二人坦承不諱，核與附表一、二所示之告訴人
    之指訴情節相符，（四）此外，並有經「梁登玉」簽名之泛亞電信用戶申請書、
    切結書、房屋租賃契約書等影本附卷可稽；又經被害人吳喜群、潘元龍、陳武雄
    、楊採憐、周富敏、楊馥鎂、鄭秋花、陳谷章、王炤焜、李坤益、陳新寬、趙根
      伸、林吉福、賴天祥、林義雄、張坤城、劉進興、陳國城（陳國專之弟）、盧
      寶國、楊金英、莊維浩（張惠文之子）、吳冠逸、林福治、方俊惠、洪曜成、
      李賢雄、劉坤福、陳國盼、王屏華、何宗興、劉勝興、曾森芳、楊清發、張海
      樹、徐瑞吉、蔣金元、周宙旺、蔡啟明、高美娥、陳昭男、張秀蘭、葉水量、
      張清壽、黃柯明姿、黃勝霖、古文生、翁賢文、蔡貴珍、杜明昌、廖碧霞、林
      靜雄、賴坤杉、朱慶林、鍾立群、林東亮、許蔡錦華、陳政生、曾清和、李德
      河、郭丁進、黃賴貴英、超凡等證述在卷；復有被害人吳喜群等所具領之贓物
      認領保管單在卷可稽；另有在台南市○○路○段一七三巷二號扣得之呼叫器一
      個、一字螺絲起子二支、十字螺絲起子一支、電動鑽一把、小油壓剪一支、固
      定鉗一支、活動扳手一支、六角扳手三支、鐵扳條二支，及留在台南縣佳里鎮
      ○○路與新生路口南側一百公尺處之車牌號碼ＴＨ─二九五六號（改懸ＳＹ─
      二０一七號車牌）車上查扣之油壓剪一支、大剪刀一支、撬子一支、鉗子二支
      、砂輪機一台、偽造引擎號碼鋼印二組、鋼條一支、鋼刷二支、萬能鑰匙一支
      、銼刀一支等可資佐證。（五）綜上所述，被告二人所辯顯無可採，本案事證
      明確，被告犯行洵堪認定。
二、核被告己○○、甲○○假冒梁登玉之名，偽填梁登玉之名於行動電話申請書、切
    結書、租賃契約書，並持以向通訊行、出租人行使，至生損害於梁登玉，核其所
    為，係犯刑法第二百十條、第二百十六條之行使偽造私文書罪；又意圖為自己不
    法之所有，以竊取他人汽、機車為常業，所為又犯刑法第三百二十二條之常業竊
    盜罪；又變造機車引擎號碼，所為另犯刑法第二百十條之變造私文書罪。公訴人
    認被告陳榮圳與王榮雲間共組竊盜集團，竊取機車、變造引擎號碼，為共同正犯
    之論述，除在台南市○○路○段一七三號現查獲一只有王榮雲申辦之呼叫器外，
    卷內並無其他資料可供參佐，況王榮雲係被告之弟，若由被告借用該呼叫器亦屬
    常情，尚難僅憑此即認王榮雲有參與本件犯行，公訴人共同正犯之論述，尚難遽
    採。被告陳榮圳所犯上開常業竊盜、變造私文書罪間，有方法結果之牽連關係，
    應重一依常業竊盜罪處斷。被告偽造署押之行為屬偽造私文書之階段行為，其偽
    造私文書之低度行為亦為行使之高度行為所吸收，均不復另論。再被告陳榮圳先
    後多次行使偽造私文書，時間緊接、犯罪構成要件相同，顯係基於概括之犯意反
    覆為之，應依連續犯之規定論以一罪，並依法加重其刑。被告所犯上開常業竊盜
    、連續行使偽造私文書二罪，犯意各別，行為互殊，應予分論併罰。爰審酌被告
    以犯竊盜為常業，所得財價值不少，侵害多人權益，危及社會治安，犯後否認犯
    行，毫無悔意等一切情狀，就其所犯二罪，分別量處如主文所示之刑，並定其應
    執行刑，以資懲儆。扣案之如附表所示之物，為被告所供犯罪所用之物，及如主
    文所示被告偽造「梁登玉」之署押三枚，均依法宣扣沒收之。
據上論斷，應依刑事訴訟法第二百九十九條第一項前段，刑法第五十六條、第二百十
條、第二百十六條、第三百二十二條、第五十五條、第五十一條第五款、第二百十九
條、第三十八條第一項第二款判決如主文。
中    華    民    國     九十二    年      一   月     二十三          日
                              臺灣臺南地方法院刑事第二庭
                                      法  官
右正本證明與原本無異。
如不服本判決應於送達後十日內向本院提出上訴狀。
                                      書記官
中    華    民    國      九十      年 五        月      十八      日
附錄本案論罪科刑法條全文：
刑法第二百二十條
  在紙上或物品上之文字、符號、圖畫、照像，依習慣或特約，足以為表示其用意之
  明者，關於本章及本章以外各罪，以文書論。
  錄音、錄影或電磁紀錄，藉機器或電腦之處理所顯示之聲音、影像或符號，足以為
  示其用意之證明者，亦同。
  稱電磁紀錄，指以電子、磁性或其他無法以人之知覺直接認識之方式所製成之紀錄
  而供電腦處理之用者。
刑法第二百一十六條
  行使第二百十條至第二百十五條之文書者，依偽造、變造文書或登載不實事項或使
  載不實事項之規定處斷。
刑法第三百二十二條
  以犯竊盜罪為常業者，處一年以上七年以下有期徒刑。
刑法第二百十條：
  偽造、變造私文書，足以生損害於公眾或他人者，處五年以下有期徒刑。
附表
    物品名稱         數量
    一字螺絲起子     二支
    十字螺絲起子     一支
    電動鑽           一把
    小油壓剪         一支
    固定鉗           一支
    活動扳手         一支
    六角扳手         三支
    鐵扳條           二支
    油壓剪           一支
    大剪刀           一支
    撬子             一支
    鉗子             二支
    砂輪機           一台
    偽造引擎號碼鋼印 二組
    鋼條             一支
    鋼刷             二支
    萬能鑰匙         一支
    銼刀             一支


司法院資訊處製作；財團法人民間司法改革基金會備份。
